# 请教股改时减值问题

提问人：zhouyanqun1985 时间：2016-07-29 17:05:30
问题背景： A公司为拟新三板企业，在有限变更为股份公司的过程中，A公司的部分单项资产存在评估后减值、部分单项资产增值的情况，如果从整体资产组的角度考虑，不存在减值的情况。 请教陈版及各位大神，股改时点的减值测试应当是从资产组的角度考虑，还是单项资产如果发生减值就需要计提？

回答人：chenyiwei
资产减值就应按资产减值准则的规定判断减值迹象和进行减值测试，与企业所处的特定状态和拟实施的特定交易无关。不可能平时资产减值测试以资产组为单位而股改时以单项资产为单位。 需要特别强调：在股改评估时，通常会按成本法对单项资产和负债进行评估，得出评估值（重置成本），但成本法下的评估结果不能作为资产减值测试中确定可收回金额的依据。如果成本法下评估减值，最多只是说明存在减值迹象，此时应按照资产减值准则的规定，以资产组为单位，进行收益法或市场法评估以确定其可收回金额，才能作为资产减值准备计提的依据。